臺灣臺南地方法院臺南簡易庭民事判決
111年度南小字第1124號
原      告  黃郁潔  
被      告  林舒秀華

上列當事人間侵權行為損害賠償事件，本院判決如下：
一、 主    文
    被告應給付原告新臺幣1萬5,000元及自民國111年6月18日起
    ，至清償日止，按年利率百分之5計算之利息。
 　 原告其餘之訴駁回。　　 
　　訴訟費用新臺幣1,000元由被告負擔。
　　本判決第1項得假執行。但被告如於執行標的拍定或變賣前
    ，以新臺幣1萬5,000元為原告預供擔保後，得免為假執行。
二、爭執事項
(一)被告辯稱：111年3月11日兩造因門外停車之問題而發生爭執
    ，原告先駡被告「瘋女人（台語）」，被告才駡原告等語。
    。
(二)原告陳稱：原告並未駡被告等語。
三、理由要領
(一)被告對於其辱駡原告「瘋子（台語）」、「變態（台語）」
    、「瘋女人（台語）」、「賺吃女人（台語）」等語並不爭
    執，且有本院111年度簡字第1406號刑事簡易判決及臺灣臺
    南地方檢察署111年度偵字第9511號聲請簡易判決處刑書可
    參，自應認確有其事。
(二)被告在公開之場所多次辱駡原告之行為已造成原告之名譽受
    損，原告自得依民法第195條第1項前段之規定請求被告賠償
    非財產上之損害。
(三)本院審酌被告並未指出原告有何不當或不妥之具體事實，而
    僅係漫駡原告，原告受損之程度尚非十分嚴重等情狀，認為
    被告應賠償原告新臺幣（下同）1萬5,000元較為適當。故原
    告請求被告賠償1萬5,000元及按年利率百分之5計算之法定
    遲延利息之部分為有理由，應予准許，逾此部分之請求為無
    理由，應予駁回。
(四)原告勝訴部分應依職權宣告假執行，但被告如於執行標的拍
    定或變賣前，以1萬5,000元為原告預供擔保後，得免為假執
    行。
(五)因財產權而起訴，訴訟標的之金額或價額在10萬元以下部分
    ，徵收1,000元，民事訴訟法第77條之13定有明文。原告請
    求之金額為10萬元，故不論被告敗訴之比例為多少，裁判費
    固定為1,000元。既然被告有部分敗訴，則裁判費1,000元均
    應由被告負擔。
(六)至於原告是否亦有辱罵被告之行為，則應由被告另行對原告
    主張權利，被告不得因此而主張免責。
中　　華　　民　　國　　111 　年　　9 　 月　　19 　　日
                          臺灣臺南地方法院臺南簡易庭
                                  法  官　彭振湘
以上正本係照原本作成。
如不服本判決，須以違背法令為理由，應於判決送達後20日內向
本庭（臺南市○○路0段000號）提出上訴狀。（須按他造當事人之
人數附繕本）。如委任律師提起上訴者，應一併繳納上訴審裁判
費。
中　　華　　民　　國　　111 　年　　9 　 月　　19 　　日
            　　　　　　　　　　　書記官  楊雅惠
附錄：
一、民事訴訟法第436條之24第2項：
　　對於小額程序之第一審裁判上訴或抗告，非以其違背法令為
    理由，不得為之。
二、民事訴訟法第436條之25：
　　上訴狀內應記載上訴理由，表明下列各款事項：
　　㈠原判決所違背之法令及其具體內容。
　　㈡依訴訟資料可認為原判決有違背法令之具體事實。
三、民事訴訟法第436條之32條第2項：
    第438條至第445條、第448條至第450條、第454條、第455條
    、第459條、第462條、第463條、第468條、第469條第1款至
    第5款、第471條至第473條及第475條第1項之規定，於小額
    事件之上訴程序準用之。